臺灣臺中地方法院刑事判決　　　　　　　96年度易字第1880號
公　訴　人　臺灣臺中地方法院檢察署檢察官
被　　　告　乙○○
　　 　　　　 　　　（現於臺灣臺中看守所羈押中）
上列被告因竊盜案件，經檢察官提起公訴（九十六年度偵字第四
八○六號、九十六年度偵字第五二六八號），本院判決如下：
    主    文
乙○○攜帶兇器竊盜，累犯，處有期徒刑捌月，扣案如附表二、
三所示之物，均沒收。又竊盜，累犯，處有期徒刑陸月，扣案如
附表三所示之物，均沒收。又攜帶兇器竊盜，累犯，處有期徒刑
捌月，扣案如附表二、三所示之物，均沒收。又竊盜，累犯，處
有期徒刑陸月，扣案如附表三所示之物，均沒收。又竊盜，累犯
，處有期徒刑陸月，扣案如附表三所示之物，均沒收。又攜帶兇
器竊盜，累犯，處有期徒刑捌月，扣案如附表二、三所示之物，
均沒收。又攜帶兇器竊盜，累犯，處有期徒刑捌月，扣案如附表
二、三所示之物，均沒收。又攜帶兇器竊盜，累犯，處有期徒刑
捌月，扣案如附表二、三所示之物，均沒收。又攜帶兇器竊盜，
累犯，處有期徒刑捌月，扣案如附表二、三所示之物，均沒收。
又攜帶兇器竊盜，累犯，處有期徒刑捌月，扣案如附表二、三所
示之物，均沒收。又攜帶兇器竊盜，累犯，處有期徒刑捌月，扣
案如附表二、三所示之物，均沒收。又攜帶兇器竊盜，累犯，處
有期徒刑捌月，扣案如附表二、三所示之物，均沒收。又攜帶兇
器竊盜，累犯，處有期徒刑捌月，扣案如附表二、三所示之物，
均沒收。又攜帶兇器竊盜，累犯，處有期徒刑捌月，扣案如附表
二、三所示之物，均沒收。應執行有期徒刑肆年。並應於刑之執
行前令入勞動場所強制工作，期間為年。扣案如附表二、三所
示之物，均沒收。
    犯罪事實
一、乙○○前於民國九十一年間因犯強盜罪、竊盜罪，經臺灣高
    等法院臺中分院分別判處有期徒刑二年、四月，復經裁定應
    執行有期徒刑二年二月確定，送監執行，於九十五年七月三
    十一日縮刑期滿執行完畢。詎乙○○仍不知悔改，竟本於犯
    竊盜罪之習慣，分別基於意圖為自己不法所有之犯意，於如
    附表一所示之時間、地點，分別以如附表一所示之方法，竊
    盜如附表一所示庚○○等人之財物多次（犯罪時間、地點、
    方法及所竊取財物均詳如附表所示）。嗣經警於九十六年二
    月三日凌晨零時十分，在臺中市○區○○路與公園路口查獲
    乙○○，並扣得如附表二、三所示乙○○所有供犯竊盜罪所
    用之物，及乙○○竊得之電線約三公斤。
二、案經臺中市警察局第一分局報請臺灣臺中地方法院檢察署檢
    察官偵查起訴。
    理    由
一、訊據被告乙○○固坦承有為附表一編號一、五、六、八、十
    四所示之竊盜行為，及有行竊附表一編號九至十三地點等事
    實，惟否認有何附表一編號二、七所示之竊盜犯行，辯稱：
    其並未為附表一編號二、七所示之竊盜行為，又其雖有於附
    表一編號三、四所示時間、地點前往行竊，但未竊得財物，
    另附表一編號九至十三之竊盜行為均係其於九十六年一月十
    四日所為等語。惟查，前揭犯罪事實，業經被告於警、偵訊
    及本院訊問時自白不諱，並據證人庚○○、己○○、戊○○
    、丁○○、江澺滄等人分別於警詢時、證人李永生於警詢及
    本院審理時證述明確，復有扣押物品目錄表三份、扣押物品
    清單二份、贓物認領保管單一份、現場圖二份、建物登記公
    務用謄本一份、第一分局電話訪談紀錄表六份、照片十六張
    附卷可憑，復有扣案如附表二、三所示之物可資佐證。而被
    告於檢察官偵查中自承：九十五年十二月中旬某日二十三時
    ，其有去臺中市北屯區○○○街三二號偷東西，該地點是空
    屋沒有人住，其沒有進到房屋，在路邊就把電線剪下來；其
    有去臺中市○○○路一四一號偷東西，該處是空屋門沒鎖，
    外面都是一堆垃圾，其是在九十五年十一月間十七時，帶剪
    子進去，其沒有爬窗戶，其進去看到電線就剪；九十五年十
    一月間半夜時，其經過臺中市○道路一五八號，其看到有二
    、三條電線在樓梯旁，以徒手竊取電線；九十六年一月多早
    上九時，其有至臺中市○○街二六號對面空地偷東西，該地
    點是還沒有蓋好的工地，其沒有爬圍牆，用剪子去偷電線；
    其有去臺中市○○路○段十號處竊取物品，其是在九十六年
    二月下旬開始去，共去三次，最後一次是九十六年二月二十
    日，其是從隔壁的大樓跳過去的，有爬窗戶，其有帶剪刀去
    剪電線；其有在臺中市○○路五四號，竊取該處之電線，其
    是分六次用斜口鉗剪的，均是在下班的時候去剪一點；警詢
    筆錄都是按其意思記載，製作警詢筆錄時並無以強暴、脅迫
    或其他令其不舒服之方式要其配合回答，警詢筆錄內容都是
    在其自由意識下陳述等語明確（見臺灣臺中地方法院檢察署
    九十六年度偵字第四八○六號偵查卷九十六年二月三日訊問
    筆錄、九十六年三月三十日訊問筆錄、同署九十六年度偵字
    第五二六八號偵查卷九十六年三月六日訊問筆錄），於本院
    訊問時亦供陳：九十五年十一月初十七時左右，其有至臺中
    市北屯區○○○街三二號，以徒手將該處之電線扯下行竊；
    九十五年十一月間某日，其亦有至臺中市北屯區○○○街一
    四一號，持剪刀竊取該處之電線，起訴書所載共十四件竊盜
    犯行，均為其所犯，犯罪之時間、地點、手段等均如同起訴
    書所載等語明確（見本院卷九十六年四月十二日訊問筆錄）
    。是被告就犯罪之時間、地點、犯罪手段、所竊得財物、有
    無持剪刀或刀片等兇器行竊等情，於警詢、檢察官偵查中及
    本院送審訊問時均供陳明確；復衡諸被告於檢察官偵查中供
    陳均係臨時起意，且是在下班時剪一點電線等語，核與其於
    警詢、檢察官偵查中及本院第一次訊問時所供陳每次竊得之
    電線數量為一條之情形相符，是如被告所辯附表一編號九至
    十三之竊盜犯行，均係其於九十六年一月十四日十時所為，
    則該日被告行竊數量至少五條以上，數量非少，且重量非輕
    ，況行竊時間係早上十時左右，被告又如何能攜帶大量之電
    線安然離去，被告所辯與常情未合，是以被告於本院審理時
    翻異前詞，辯以附表一編號三、四其未竊得財物，亦未犯附
    表一編號二、七所示之竊盜犯行，附表一編號九至十三之竊
    盜行為均係於九十六年一月十四日所為云云，顯係事後卸責
    之詞，不足採信。而上開扣案之美工刀、美工刀片、斜口鉗
    、撥線鉗、鐵鎚、活動扳手等物依其等外觀顯示，分別屬尖
    銳或厚重之物，在客觀上均足以危害人之生命、身體，自均
    屬兇器；而被告竊取如附表一所示之財物既遂，其顯有為自
    己不法所有之意圖。事證明確，被告前開所辯均無足採，其
    如附表一所示之犯行均堪認定。
二、核被告所為，係犯刑法第三百二十條第一項之竊盜罪、第三
    百二十一條第一項第三款之攜帶兇器竊盜罪。被告所犯上開
    各罪間，犯意各別，罪名有異，且均在九十五年七月一日刑
    法修正施行廢除連續犯之後，均應分論併罰之。又查，被告
    前於九十一年間因犯強盜罪、竊盜罪，經臺灣高等法院臺中
    分院分別判處有期徒刑二年、四月，復經裁定應執行有期徒
    刑二年二月確定，送監執行，於九十五年七月三十一日縮刑
    期滿執行完畢，有臺灣高等法院被告前案紀錄表一份在卷足
    憑，其受徒刑之執行完畢後，五年以內故意再犯本件最重本
    刑為有期徒刑以上之罪，均為累犯，應依刑法第四十七條第
    一項之規定各加重其刑。爰審酌被告不思以一己之力，循正
    當方式獲取錢財，犯罪所生損害尚屬輕微，所犯竊盜次數達
    十四次，法治觀念淡薄，及其犯後於警詢、檢察官偵查中曾
    坦承犯行，惟於本院審理時否認部分犯行，並其犯罪之動機
    、目的、手段等一切情狀，分別量處如主文所示之刑，並定
    其應執行之刑。又被告曾先後於八十六年、八十七年、八十
    八年、八十九年、九十年間即分別犯竊盜罪，繼之於九十五
    年七月三十一日甫因所犯強盜罪及竊盜罪執行完畢出監後，
    未及半年，即再犯本件竊盜及攜帶兇器竊盜之犯行共十四次
    ，顯見其有犯竊盜罪之習慣，爰依竊盜犯贓物犯保安處分條
    例第三條第一項第一款、第四條、第五條第一項前段之規定
    ，諭知應於刑之執行前令入勞動場所強制工作三年，以資矯
    治。
三、扣案如附表二所示之物，係被告所有，供其犯竊盜及攜帶兇
    器竊盜所用之物、附表三所示之物，係被告所有，供其犯攜
    帶兇器竊盜所用之物，業據被告分別於檢察官偵查中及本院
    審理時供陳明確（附表三編號一所示之鐵鎚，被告於本院審
    理時雖辯稱非其所有，然其於檢察官偵查中即已供稱係有時
    要敲塑膠管線時所用，是其於本院審理中所辯非其所有，不
    足採信；另附表三編號一所示之扳手，被告亦供陳係其所有
    作為行竊所用），爰均依刑法第三十八條第一項第二款宣告
    沒收。
據上論斷，應依刑事訴訟法第二百七十三條之一第一項、第二百
九十九條第一項前段，刑法第三百二十條第一項、第三百二十一
條第一項第三款、第四十七條第一項、第五十一條第五款、第三
十八條第一項第二款，竊盜犯贓物犯保安處分條例第三條第一項
第一款、第四條、第五條第一項前段，刑法施行法第一條之一，
判決如主文。
中    華    民　　國　　96　　年　　 6　　月　　29  　日
                      刑事第六庭  法　官  戴博誠
上正本證明與原本無異。
如不服本判決，應於送達後十日內向本院提出上訴狀（須附繕本
），上訴於臺灣高等法院臺中分院。
                                  書記官  林政佑
中    華    民　　國　　96　　年　　 6　　月　　29  　日
【附錄論罪科刑法條】
刑法第三百二十條第一項：
意圖為自己或第三人不法之所有，而竊取他人之動產者，為竊盜
罪，處五年以下有期徒刑、拘役或五百元以下罰金。
刑法第三百二十一條第一項第三款：
犯竊盜罪而有左列情形之一者，處六月以上五年以下有期徒刑：
三、攜帶兇器而犯之者。
附表一：
┌──┬──────┬─────────────┬───┬─────────────────┐
│編號│ 犯 罪 時 間│　犯　　罪　　地　　點    │被害人│犯罪方式及竊得之財物              │
│    │(中華民國)  │                          │      │                                  │
├──┼──────┼─────────────┼───┼─────────────────┤
│一  │九十五年十一│臺中市○○路○段十號二樓空│庚○○│持如附表二、三所示之物，以剪刀剪斷│
│    │月初某日九時│屋                        │      │庚○○置於該處約原子筆心粗細之電線│
│    │            │                          │      │一公尺後竊取。                    │
├──┼──────┼─────────────┼───┼─────────────────┤
│二  │九十五年十一│臺中市北屯區○○○街三二號│己○○│帶如附表二所示之物，以徒手竊取詹永│
│    │月初某日十七│                          │      │生置於該處之電線一條。            │
│    │時          │                          │      │                                  │
├──┼──────┼─────────────┼───┼─────────────────┤
│三  │九十五年十一│臺中市北屯區○○○街一四一│丙○○│持如附表二、三所示之物，以斜口鉗剪│
│    │月初某日十七│號                        │      │斷丙○○置於該處約原子筆心粗細之電│
│    │時          │                          │      │線一條後竊取。                    │
├──┼──────┼─────────────┼───┼─────────────────┤
│四  │九十五年十一│臺中市○區○道路一五八號  │戊○○│帶如附表二所示之物，以徒手竊取林松│
│    │月間某日半夜│                          │      │柏置於該處之電線一條。            │
│    │某時        │                          │      │                                  │
├──┼──────┼─────────────┼───┼─────────────────┤
│五  │九十五年十一│臺中市○○路與青島東街附近│丁○○│帶如附表二所示之物，以徒手竊取詹永│
│    │月上旬某日十│詳細地址不明之空地        │      │生置於該處之電線一條。            │
│    │八時        │                          │      │                                  │
├──┼──────┼─────────────┼───┼─────────────────┤
│六  │九十五年十二│臺中市○○路○段十號二樓空│庚○○│持如附表二、三所示之物，以刀片割斷│
│    │月間某日某時│屋                        │      │庚○○置於該處之電線一條後竊取。  │
├──┼──────┼─────────────┼───┼─────────────────┤
│七  │九十六年一月│臺中市○○區○○街二六號對│江澺滄│持如附表二、三所示之物，以剪刀剪斷│
│    │間某日九時  │面工地                    │      │江澺滄置於該處之電線一條後竊取。  │
├──┼──────┼─────────────┼───┼─────────────────┤
│八  │九十六年一月│臺中市○區○○路五四－八－│甲○○│持如附表二、三所示之物，以斜口鉗剪│
│    │十四日十時  │二號                      │      │斷甲○○置於該處之電線一條後竊取。│
├──┼──────┼─────────────┼───┼─────────────────┤
│九  │九十六年一月│臺中市○區○○路五四－八－│甲○○│持如附表二、三所示之物，以斜口鉗剪│
│    │二十日十時  │四號                      │      │斷甲○○置於該處之電線一條後竊取。│
├──┼──────┼─────────────┼───┼─────────────────┤
│十  │九十六年一月│臺中市○區○○路五四－八－│甲○○│持如附表二、三所示之物，以斜口鉗剪│
│    │二十一日十時│六號                      │      │斷甲○○置於該處之電線一條後竊取。│
│    │            │                          │      │                                  │
├──┼──────┼─────────────┼───┼─────────────────┤
│十一│九十六年一月│臺中市○區○○路五四－八－│甲○○│持如附表二、三所示之物，以斜口鉗剪│
│    │二十七日十時│十號                      │      │斷甲○○置於該處之電線一條後竊取。│
├──┼──────┼─────────────┼───┼─────────────────┤
│十二│九十六年一月│臺中市○區○○路五四－八－│甲○○│持如附表二、三所示之物，以斜口鉗剪│
│    │二十八日十時│十五號                    │      │斷甲○○置於該處之電線一條後竊取。│
├──┼──────┼─────────────┼───┼─────────────────┤
│十三│九十六年二月│臺中市○區○○路五四－八－│甲○○│持如附表二、三所示之物，以斜口鉗剪│
│    │二日十時    │八號樓梯間                │      │斷甲○○置於該處之電線一條後竊取。│
├──┼──────┼─────────────┼───┼─────────────────┤
│十四│九十六年二月│臺中市○○路○段十號二樓空│庚○○│持如附表二、三所示之物，以刀片割斷│
│    │二十五日凌晨│屋                        │      │庚○○置於該處之電線一條後竊取。  │
│    │零時        │                          │      │                                  │
└──┴──────┴─────────────┴───┴─────────────────┘
附表二：
一、麻紗手套一雙。
二、手套二雙。
附表三：
一、鐵鎚一支。
二、活動扳手一支。
三、美工刀片二片。
四、美工刀二支。
五、斜口鉗一支。
六、撥線鉗一支。
